【裁判字號】    91,訴,117
【裁判日期】    920910
【裁判案由】    毒品危害防制條例
【裁判全文】
臺灣嘉義地方法院刑事判決                          九十一年度訴字第一一七號
    公  訴  人  臺灣嘉義地方法院檢察署檢察官
    被      告  甲○○
    選任辯護人  黃勝昭律師
                林鍾仁律師
右列被告因毒品危害防制條例案件，經檢察官提起公訴（九十年度偵字第五五九一號
），本院判決如左：
    主  文
甲○○共同連續販賣第一級毒品，處有期徒刑拾年，扣案之海洛因（淨重合計參點柒
伍公克）沒收銷毀之，上開海洛因之外包裝拾包、扣案門號0000000000號
行動電話壹支及販賣毒品所得新臺幣陸仟元沒收；又共同販賣第二級毒品，處有期徒
刑肆年，扣案之甲基安非他命（淨重壹點伍肆公克）沒收銷毀之，上開甲基安非他命
之外包裝壹包、扣案門號0000000000號行動電話壹支及販賣毒品所得新臺
幣伍仟元均沒收；應執行有期徒刑拾貳年，扣案之海洛因（淨重合計參點柒伍公克）
、甲基安非他命（淨重壹點伍肆公克）沒收銷毀之，上開海洛因之外包裝拾包、甲基
安非他命之外包裝壹包、扣案門號0000000000號行動電話壹支及販賣毒品
所得新臺幣陸仟元均沒收。
    事  實
一、甲○○與年籍姓名均不詳、綽號為「阿成」之成年男子（下簡稱阿成），基於共
    同販賣第一級毒品海洛因之概括犯意聯絡、販賣第二級毒品甲基安非他命之單一
    犯意聯絡，協議共同販賣第一級毒品海洛因、第二級毒品甲基安非他命：先由阿
    成自不明管道進貨毒品，並於民國九十年八月二十五日十三時許，在嘉義市南興
    國中前，將第一級毒品海洛因十包（淨重共計三點七五公克；公訴人誤載為十一
    包）、第二級毒品甲基安非他命一包（淨重一點五四公克）及門號000000
    0000號行動電話一支交付予甲○○以為對外與購毒者聯絡之用，並囑其就海
    洛因依重量不同販賣之價格為新台幣（下同）一千元、二千元及七千元不等，甲
    基安非他命則以三千元販售，同時並支付代價五千元予甲○○為販毒報酬；嗣於
    九十年八月二十五日十四時許，適有乙○○撥打前開行動電話予甲○○聯絡欲購
    買海洛因，而約定以一千元之代價購買零點三公克一包之第一級毒品海洛因，隨
    後即相約在嘉義市○○路與和平路口完成交易；又於九十年八月二十六日十五時
    許，乙○○復以同一方式撥打上開行動電話門號予甲○○，並相約在同一地點，
    欲以七千元購買第一級毒品海洛因一點五公克一包，嗣甲○○依約至上開處所，
    與乙○○欲行交易之際，為警當場查獲，並扣得海洛因十包（淨重共計三點七五
    公克）、甲基安非他命一包（淨重一點五四公克），門號0000000000
    號行動電話一支，前開阿成所交付予甲○○之販毒報酬五千元及甲○○販賣海洛
    因予乙○○之所得一千元共六千元等。
二、案經嘉義市警察局第二分局報告台灣嘉義地方法院檢察署檢察官偵查起訴。
    理  由
一、訊據被告甲○○固坦承確於九十年八月二十五日在嘉義市南興國中前受阿成交付
    海洛因、甲基安非他命、行動電話等，但並無與其共同販賣毒品之犯意聯絡，係
    因阿成要到高雄，因此暫時將毒品等委託寄放，等到他回來再取回；而遭警查獲
    當時，係因當天十五、六時許阿成打電話與其相約在垂楊路、和平路口見面，而
    乙○○過來說話時警察就出現了，因為其與乙○○曾向阿成買藥時碰面過一次，
    因此互相認識，才會跑過來說話，乙○○係問他到那裡作什麼，其則回答係阿成
    叫他來的，警察就來了云云，至於警訊時接受警察詢問、偵查中接受檢察官之訊
    問時，均因毒癮發作，不知道訊問的內容是什麼云云。惟查：
（一）被告甲○○係經警方於九十年八月二十六日十五時三十分許在嘉義市○○路、
      和平路口與乙○○交易第一級毒品海洛因時為警當場查獲，並自甲○○身上起
      出海洛因十包、甲基安非他命一包、行動電話一支及六千元；又被告甲○○經
      警帶回警局訊問時，即坦承查獲當時係正欲販賣第一級毒品海洛因予乙○○一
      情不諱，並於交代從其身上所查獲之毒品海洛因及甲基安非他命之來源、行動
      電話用途及現金六千元時，明白供承乃受阿成交付並委託販賣毒品等情不諱，
      而被告上開於警訊中之自白，經核予證人乙○○於警訊中證述之情節相符，又
      本件自被告身上起出並扣案之海洛因十包及甲基安非他命一包經送法務部調查
      局鑑定結果，確係第一級毒品海洛因及第二級毒品甲基安非他命無訛，此有法
      務部調查局編號000000000號鑑定通知書載明「送驗白粉十包均含第
      一級第六項毒品海洛因成分，合計淨重三點七五公克，包裝重二點零四公克」
      及法務部調查局九十二年八月七日調科壹字第九二六二六一一六四０號檢驗通
  知書載明「送驗結晶一包經檢驗結果係第二級八九項毒品甲基安非他命，淨重
      一點五四公克，包裝重零點三一公克」在卷可按。隨後被告經警移送至嘉義地
      檢署接受檢察官訊問時，亦坦承受阿成交付委託販賣第一級毒品海洛因及第二
      級毒品甲基安非他命，並有乙○○之人打阿成所交付之行動電話，向其購買第
      一級毒品海洛因二次等情不諱，經核與其於警訊中之自白相符，被告並向檢察
      官陳明其於警訊中之自白乃出於其自由意志據實陳述無訛（偵查卷第十六頁至
      第十七頁反面參見）。
（二）被告雖於本院審理時改口否認販賣毒品犯行而為上開辯詞，然：
    (1)查被告於警訊及偵查中自白其如何受阿成委託毒品及行動電話，以何種價格販
      賣毒品及與乙○○如何完成交易等情均供述甚明，且前後一致，並非如被告於
      本院審理時所辯其因毒癮發作，對訊問內容一無所知，只說「什麼？喔！什麼
      ？喔！」等語。
    (2)被告於本院審理時辯稱其僅單純受阿成寄放毒品及行動電話，然又自承接到乙
      ○○撥入該行動電話，則若被告僅為阿成保管行動電話，何以要保持開機狀態
      ，得以讓他人撥打入內？而經質問被告答以因阿成說當日要回來，會打該行動
    電話給伊，所以才開機等語（本院卷九十一年五月二十四日訊問筆錄參見），
      然與其前所供阿成均撥打伊所有之門號0000000000之行動電話與伊
      聯絡，包括打電話要求伊到南興國中前受寄毒品及自高雄返回均打伊上開電話
      與伊聯絡等語（本院卷九十一年三月二十六日訊問筆錄參見）相互矛盾。
    (2)被告原供稱阿成於九十年八月二十六日下午打電話給伊，約伊至嘉義市○○路
      與和平路交岔路口取回毒品及行動電話等物，伊依約至該處，恰好碰見乙○○
      ，乙○○過來問伊到該處做什麼，伊回答阿成叫伊來這邊，待會阿成就會過來
      ，警察就來了等語（本院卷九十一年三月二十六日訊問筆錄參見），而嗣又改
      稱乃接到乙○○打0000000000號動電話，說要找阿成，伊向其說阿
      成不在，經乙○○一再請求伊前往嘉義市○○路與和平路交岔路口，伊應允前
      往，尚未與乙○○說到話，即被警查獲等語（本院九十一年五月二十四日訊問
      筆錄參見），被告就其為何至被警查獲之地點，所供前後南轅北轍，而被告供
      稱其與乙○○因向阿成買藥時曾碰過面，然從未打過招呼，僅單純碰面而已，
      準此，被告為何接到乙○○之電話後，僅因單存碰過一、二次面之乙○○請求
      ，即攜毒品前往與其會面，難道不怕遭警查緝毒品？是被告之供詞亦與常情不
      符。
    (3)證人乙○○嗣雖於本院審理時改稱並未向甲○○購買海洛因，被查獲當日係打
      電話給阿成買海洛因，約在嘉義市○○路與和平路交岔路口，結果看到甲○○
      前來，才過去與甲○○說話，並非向甲○○購買海洛因等語（本院九十一年六
      月七日訊問筆錄參見），然與被告上開供稱當日係接到乙○○電話要找阿成，
      應乙○○一再要求才到上開地點與乙○○見面等語，並不相符，是證人乙○○
      於本院審理時之證詞不足以採為有利被之認定。
（三）綜上，被告於警訊及偵查中之自白應為可信，其嗣後所辯要屬卸責之詞，不足
      採信。查海洛因及甲基安非他命毒品物稀價昂，取得不易，且為政府嚴予查緝
      之違禁物，而販賣毒品之刑責甚重，阿成既委託被告將海洛因及甲基安非他命
      販賣與不特定人，其有營利之意圖甚明。本件事證明確，被告犯行堪以認定。
二、按海洛因及安非他命分別係毒品危害防制條例第二條第一項第一款、第二款所定
    之第一級及第二級毒品。次按所謂販賣行為，並不以販入後復行賣出為要件，祇
    要以營利為目的，將毒品購入或賣出，有一於此，其犯罪即為完成。最高法院二
    十五年非字第一二三號著有判例可參。是核被告所為係犯毒品危害防制條例第四
    條第一項、第二項之販賣第一級毒品及第二級毒品罪。被告與阿成就上揭犯行，
    有犯意聯絡及行為分擔，皆為共同正犯。又被告二次販賣第一級毒品海洛因犯行
    ，時間緊接，方法相同，觸犯構成要件相同之罪名，顯係基於概括犯意為之，依
    連續犯規定論以一罪，原應並加重其刑，然因其法定刑為死刑、無期徒刑，依法
    不得加重。被告所犯上開二罪，犯意各別，行為不同，應分論併罰。又查被告因
    受阿成委託販賣毒品予他人，僅收取報酬五千元，所得不多，其惡性與犯罪情節
    核與大量走私進口或長期販賣毒品之所謂「大盤」、「中盤」毒販有重大差異，
    其犯罪之情狀，衡情尚非全然不可憫恕，若處以販賣第一級毒品罪之最輕法定本
    刑無期徒刑及第二級毒品之最輕法定本刑七年有期徒刑，猶屬過重，爰各依刑法
    第五十九條之規定減輕其刑。爰審酌被告犯罪之動機、目的、手段，犯罪時所受
    之刺激及其品性、生活狀況、智識程度、犯罪所生之損害，及犯罪後態度等一切
    情狀，分別量處被告如主文所示之刑，並定其應執行刑。至扣案之毒品海洛因十
    包（淨重三點七五公克）、甲基安非他命一包（淨重零點五四公克）為查獲之毒
    品，應依法宣告沒收銷毀之，上開海洛因之外包裝十包、甲基安非他命之外包裝
    一包、扣案門號0000000000號行動電話一支，為共同正犯阿成所有，
    業據被告陳明在卷，且為供本件犯罪所用之物，又扣案六千元為被告販賣所得，
    均應依法宣告沒收。
據上論斷，應依刑事訴訟法第二百九十九條第一項前段，毒品危害防制條例第四條第
一項、第二項、第十八條第一項前段、第十九條第一項、刑法第十一條前段、第二十
八條、第五十六條、第五十九條、第五十一條第五款，判決如主文。
本案經檢察官陳鈴香到庭執行職務。
中    華    民    國        九十二    年      九        月      十      日
                                      臺灣嘉義地方法院刑事第六庭
                                          法  官    劉瓊雯
右正本證明與原本無異。
如不服本判決，應於判決送達後十日內向本院提出上訴狀( 應附繕本 )。告訴人或被
害人如對於本判決不服者，應具備理由請求檢察官上訴，其上訴期間之計算係以檢察
官收受判決正本之日期為準。
中    華    民  國        九十二    年      九        月      十      日
                                          書記官    陳冠學
附錄本案論罪科刑法條全文：
毒品危害防制條例第四條第一項、第二項：
製造、運輸、販賣第一級毒品者，處死刑或無期徒刑；處無期徒刑者，得併科新臺幣
一千萬元以下罰金。


司法院資訊處製作；財團法人民間司法改革基金會備份。
